臺灣臺南地方法院交通事件裁定　　　　　　　　　　　九十年度交聲字第一四七號
　　受處分人
　　即異議人　國產實業建設股份有限公司台南廠
　　代 表 人　黃漢森
右列受處分人因違反道路交通管理處罰條例案件，對於交通部公路局嘉義區監理所台
南監理站民國九十年六月二十七日所為之裁決處分（處分案號：南監五字第裁七四—
Ｓ00000000號），聲明異議，本院裁定如左：
    主  文
原處分撤銷。
國產實業建設股份有限公司台南廠汽車已領有號牌而不依指定位置懸掛，處罰鍰新臺
幣參仟陸佰元，並牌照吊銷。
    理  由
一、聲明異議意旨略以：如附件聲明異議狀所載。
二、按汽車有已領有號牌而未懸掛或不依指定位置懸掛者，處汽車所有人新臺幣三千
    六百元以上七千二百元以下罰鍰，並禁止其駕駛；另牌照吊銷，道路交通管理處
    罰條例第十二條第一項第七款、第二項分別定有明文。次按汽車號牌懸掛位置，
    除原設有固定位置外，汽車號牌每車兩面，應正面懸掛於車輛前後端之明顯適當
    位置，道路交通安全規則第十一條第一項第一款亦規定甚明。
三、經查：
    （一）本件受處分人即異議人國產實業建設股份有限公司台南廠所有之車號ＵＯ
          ─２７１號自用大貨車，係於民國九十年二月二十一日十三時十分許，由
          張富順駕駛行經台南市○○路○段四一一號前時，因號牌未懸掛在該車原
          設有之固定位置，而係改懸掛在車後左上方處，經警攔車稽查並當場掣單
          舉發等情，有台南市警察局南市警交字第Ｓ00000000號舉發違反
          道路交通管理事件通知單及台南市警察局第二分局九十年三月二十三日南
          市警二交字第四０五六號函各一紙附卷可稽，並經證人即本件舉發之員警
          蔡昆達到庭陳證無訛，且為異議人所自承，並有相片二紙在卷可資佐參，
          從而，異議人所有之該輛自用大貨車於上開時、地，有已領有號牌而不依
          指定位置懸掛之事實，應堪認定。
    （二）雖異議人辯稱：該車為預拌混凝土專用車輛其型式不同一般車輛，車後供
          噴車牌號懸掛處，使用空間有限，為遵照規定將車輛牌照號碼加大噴漆於
          車後方，雖保險桿為最佳明顯位置，但考慮卸料時噴出泥漿造成污穢不能
          辨識號碼，始將車牌懸掛於後左上方明顯位置云云。惟按汽車號牌為行車
          之許可憑證，且為供辨認肇事違規車輛之依據，而車輛之前後保險桿處因
          與人之視距接近方便辨識，故為懸掛號牌最佳明顯位置，亦為一般車輛之
          所以設為固定懸掛號牌之地方。而查異議人所有之前揭大貨車其車後保險
          桿處原即設有懸掛號牌之固定位置，有前開相片可稽，異議人亦自承該處
          為懸掛號牌之最佳明顯位置，是異議人未將號牌懸掛在該原設之固定位置
          而改懸他處，本即屬不依指定位置懸掛號牌之違規行為，況汽車號牌如有
          污穢致不能辨認其號牌時，本即應洗刷清楚（道路交通安全規則第十一條
          第二項參照），是異議人自不能以該原設之懸掛號牌固定位置在車輛卸料
          時會噴出泥漿造成污穢不能辨識號碼云云，作為號牌可以任意改懸他處之
          藉口，從而異議人前開所辯，要係卸責之詞，自無可採。
    （三）本件異議人有於右述時、地，汽車已領有號牌而不依指定位置懸掛之事實
          ，既可認定，則原處分機關即交通部公路局嘉義區監理所台南監理站據此
          引用前開道路交通管理處罰條例第十二第一項第七款規定，其裁決書之舉
          發違規事實欄項內本應記載為「汽車已領有號牌而不依指定位置懸掛」，
          惟移送機關就此部分誤載為「汽車領有號牌而未懸掛」，於法即有未合，
          是本件異議雖無理由，惟原裁定既有所不當，自應由本院裁定將原處分撤
          銷，諭知如主文第二項所示。
四、據上論斷，應依道路交通案件處理辦法第二十條，裁定如主文。
中      華      民      國      九十一      年      二      月    八    日
                                  臺灣臺南地方法院交通法庭
                                      法  官  張  瑛  宗
右正本證明與原本無異
如不服本裁定應於送達後五日內向本院提出抗告狀
                                      書記官  陳  志  德
中      華      民      國      九十一      年      二      月    二十  日
